# 新收入准则衔接

提问人：zhs7403 时间：2020-04-26 13:45:58
新收入准则中有这一条规定——第四十三条首次执行本准则的企业，应当根据首次执行本准则的累积影响数，调整首次执行本准则当年年初留存收益及财务报表其他相关项目金额，对可比期间信息不予调整。企业可以仅对在首次执行日尚未完成的合同的累积影响数进行调整。已完成的合同，是指企业按照与收入相关会计准则制度的原规定已完成合同中全部商品的转让的合同。尚未完成的合同，是指除已完成的合同之外的其他合同。
其中：关于已完成合同定义中“全部商品的转让的合同”的理解。
举例如下：我这边有个造船的合同按照原建造合同准则确认了60%的收入，但是按照新收入准则，我这边面临控制权未转移问题，针对这个发生在首次执行日的情况，有 2 个疑问：
1 、如果选择简化模式“企业可以仅对在首次执行日尚未完成的合同的累积影响数进行调整”，那这里面尚未完成的合同具体是指的是40%的合同，还是100%的合同（这里面的交付物只有一艘船，仅仅一个商品）？
2 、如果我这里面不是造船，而是在对方土地上，设计+采购+建设模式建设大型化工厂（交钥匙工程，但每个时点的投入都能够同步产生收款权利），原准则下也是采用了建造合同方式确认收入，那这里面尚未完成的合同具体是指的是40%的合同，还是100%的合同？

回答人：chenyiwei
这里“未完成的合同”，是针对100%的合同，即交付一艘船的合同。如果在原准则下采用建造合同或提供劳务模式核算的，则要求完工进度达到100%才能算作是“已完成的合同”；如果在原准则下以销售商品模式核算的，则应已完成该合同所约定的全部商品的交付。

提问人：wantnessss 时间：2020-09-07 12:00:00
请问陈版“已完成的合同，是指企业按照与收入相关会计准则制度的原规定已完成合同中全部商品的转让的合同”这里的已完成合同，是指在执行新准则之前合同已经全部确认收入，还是不要求全部确认收入，只要控制权已经转移给客户，就算已完成合同，比如在旧准则下，以取得终验单确认收入，商品交付给客户，完成初试，此时未确认收入，这种情况算不算已完成合同？

回答人：chenyiwei
指按照原准则的规定已满足收入确认条件，可以确认全部收入的合同。

提问人：大呆呆 时间：2020-07-27 17:09:00
请教陈版及各位老师：按照新收入准则衔接规定：首次执行的累积影响数，调整首次执行当年年初留存收益及财务报表其他相关项目金额，对可比期间信息不予调整。
问题：原准则虽然没有阶段确认和时点确认的提法，但是对建造合同准则有明确的适用规定。例如某公司从事药品研发，根据新准则应为时点确认。但是在 2020 年前是按照完工进度确认（里程碑）。如果执行新旧准则衔接，那么会大幅度调减期初未分配利润，同时增加本年收入和利润（如果本年完成终验）。此种情况是否应作为会计差错更正而不是新旧准则衔接。谢谢！

回答人：chenyiwei
如你所述，“如果执行新旧准则衔接，那么会大幅度调减期初未分配利润，同时增加本年收入和利润（如果本年完成终验）”，但此前的会计处理符合当时适用有效的会计准则规定，所以不是前期差错，应作为会计政策变更处理。
对于IPO项目，因证监会的窗口指导意见，将前期按完工百分比法确认的劳务或建造合同收入改为终验法，是基于监管口径的调整，与会计准则的变更无关，不属于此处讨论范围。